【裁判字號】    96,易,1599
【裁判日期】    970313
【裁判案由】    竊盜
【裁判全文】
臺灣臺南地方法院刑事判決              96年度易字第1599號
公  訴  人  臺灣臺南地方法院檢察署檢察官
被      告  丙○○
上列被告因竊盜案件，經檢察官提起公訴（96年度偵字第13948
號），本院判決如下：
    主  文
丙○○攜帶凶器、毀壞門扇、於夜間侵入住宅而竊盜，累犯，處
有期徒刑柒月。
    事  實
一、丙○○前於民國93年間，曾因酒醉駕車公共危險案件，經臺
    灣臺南地方法院判處有期徒刑3月確定，而於94年1月4日易
    科罰金執行完畢，詎仍不知悔改。丙○○於96年8月間，租
    住臺南縣善化鎮○○路75號3樓B室，竟趁鄰居即住居前址A
    室之甲○○外出之際，基於不法所有之意圖，於96年8月10
    日夜間11時30分許，持自己所有客觀上足以對人之生命、身
    體造成危害，可作為凶器使用之一字起子1支，破壞前址A室
    甲○○住宅之門扇上喇叭鎖後，侵入其內竊取甲○○所有之
    豬型撲滿存錢筒1個（內含新臺幣【下同】50元硬幣，合計2
    萬3千元）、DVD光碟片264片，得手後毀損打開存錢筒，將
    其內硬幣兌換成紙鈔後花用殆盡（毀損部分未據提出告訴）
    、DVD光碟片則保留自行觀賞。嗣經甲○○發現而報警循線
    查獲，並扣得DVD光碟片264片（均已發還）。
二、案經甲○○訴由臺南縣警察局善化分局報告臺灣臺南地方法
    院檢察署檢察官偵查起訴。
    理  由
一、訊據被告丙○○於本院審理時，對於在上揭時地，持一字起
    子毀壞告訴人甲○○住宅門扇之喇叭鎖後，侵入其內竊取內
    含50元硬幣共2萬3千元之存錢筒，以及DVD光碟片264片等情
    坦承不諱，經核與告訴人於警詢、偵訊及本院審理時所為指
    訴相符，此外且有扣案之DVD光碟片、扣押物品目錄表、贓
    物認領保管單以及現場照片等附卷可稽，本件事證明確，被
    告犯行可以認定。
二、按所謂兇器，其種類並無限制，凡客觀上足對人之生命、身
    體、安全構成威脅，具有危險性之兇器均屬之，且祇須行竊
    時攜帶此種具有危險性之兇器為已足，並不以攜帶之初有行
    兇之意圖為必要。查本件被告犯案時所攜帶渠所有之一字起
    子1支，係為金屬材質之器械，可持以攻擊他人，客觀上足
    以對人之生命、身體、安全構成威脅，具有危險性，自屬兇
    器無疑。又喇叭鎖裝設於門扇之後，即成為門扇之一部，而
    非安全設備，是為行竊而毀壞該喇叭鎖，應認構成毀壞門扇
    。是核被告所為，係犯刑法第321條第1項第1、2、3款之加
    重竊盜罪。次查被告前於93年間，曾因酒醉駕車公共危險案
    件，經本院以93年度交簡字第1303號判決判處有期徒刑3月
    確定，而於94年1月4日執行完畢，此有臺灣高等法院被告前
    案紀錄表在卷可考，被告於5年以內故意再犯本件有期徒刑
    以上之罪，為累犯，應依刑法第47條第1項規定加重其刑。
    爰審酌被告因缺錢花用，乃於夜間持可供凶器使用之一字起
    子毀壞門扇而進入他人住宅行竊之犯罪手段，因此對於他人
    之生命身體安全、財產權均造成侵害，以及被告犯罪後坦承
    犯行，態度尚稱良好，所竊得之DVD光碟片亦已全數歸還告
    訴人等一切情狀，量處如主文所示之刑，以資懲儆。至被告
    所有持以行竊之一字起子，既未扣案，為免日後執行之困難
    ，爰不予宣告沒收，附此敘明。
三、公訴意旨另以：被告意圖為自己不法之所有，於96年8月10
    日夜間11時30分許，持自己所有客觀上足以對人之生命、身
    體造成危害，可作為凶器使用之一字起子1支，破壞前址A
    室甲○○住宅之門扇上喇叭鎖後，侵入其內竊取甲○○所有
    之豬型撲滿存錢筒內50元硬幣計5萬7千元（不含前開論罪科
    刑之2萬3千元），因認被告此部分犯行亦涉刑法第321條第
    1項第1、2、3款之加重竊盜罪嫌，且與前述論罪科刑部分為
    同一行為，具事實上一罪之關係。
四、按犯罪事實，應依證據認定之，無證據不得推定其犯罪事實
    。又不能證明被告犯罪者，應諭知無罪之判決，刑事訴訟法
    第154條、第301條分別定有明文。又告訴人之告訴，係以使
    被告受刑事訴追為目的，是其陳述是否與事實相符，仍應調
    查其他證據以資審認，最高法院52年台上字第1300號復著有
    判例可資參照。本件公訴意旨認被告竊取存錢筒所得之金錢
    為8萬元，係以告訴人於警詢中指訴及偵訊中結證作為唯一
    之論據。訊據被告則始終堅稱該存錢筒內僅有2萬3千元，是
    其餘之5萬7千元部分，除告訴人指訴外，檢察官並未提出其
    他事證以資審認告訴人之指訴是否與事實相符，縱或告訴人
    於偵訊中曾具結以擔保指訴之真實，基於前開判例意旨，本
    院仍認被告此部分犯行無法認定，依法應為無罪之判決。惟
    檢察官既認被告係以一行為同時竊取8萬元，則超出2萬3 千
    元部分，應認與上開論罪科刑部分有一行為之事實上一罪關
    係，乃不另為無罪之諭知。
據上論斷，應依刑事訴訟法第299條第1項前段，刑法第321條第1
項第1款、第2款、第3款、第47條第1項，判決如主文。
本案經檢察官乙○○到庭執行職務。
中    華    民    國    97    年    3     月    13    日
                  刑事第十一庭  法  官  吳坤芳
以上正本證明與原本無異
如不服本判決應於收受本判後10日內向本院提出上訴書狀，並應
敘述具體理由。如未敘述上訴理由者，應於上訴期間屆滿後20日
內向本院補提理由書狀（均須按他造當事人之人數附繕本）「切
勿逕送上級法院」。
                                書記官  莊淑雅
中    華    民    國    97    年    3     月    13    日
附錄本案論罪科刑法條全文：
中華民國刑法第321條
犯竊盜罪而有左列情形之一者，處 6 月以上、 5 年以下有期徒
刑：
一  於夜間侵入住宅或有人居住之建築物、船艦或隱匿其內而犯
    之者。
二  毀越門扇、牆垣或其他安全設備而犯之者。
三  攜帶兇器而犯之者。
四  結夥三人以上而犯之者。
五  乘火災、水災或其他災害之際而犯之者。
六  在車站或埠頭而犯之者。
前項之未遂犯罰之。


司法院資訊處製作；財團法人民間司法改革基金會備份。
